【裁判字號】    97,審交簡上,25
【裁判日期】    971128
【裁判案由】    過失傷害
【裁判全文】
臺灣士林地方法院刑事判決          97年度審交簡上字第25號
上  訴  人  臺灣士林地方法院檢察署檢察官
上  訴  人
即  被  告  甲○○
上列上訴人因被告過失傷害案件，不服本院士林簡易庭中華民國
97年8 月7 日所為97年度士交簡字第1373號第一審刑事簡易判決
（聲請簡易判決處刑案號：臺灣士林地方法院檢察署97年度偵字
第8676號），提起上訴，本院管轄之第二審合議庭判決如下：
    主  文
原判決撤銷。
甲○○因過失傷害人，處拘役肆拾日，如易科罰金以新臺幣壹仟
元折算壹日。緩刑貳年。
    事  實
一、甲○○於民國97年4 月15日上午9 時許（起訴書誤載為96年
    4 月5 日），騎駛車牌CQB-759 號重型機車，沿臺北市○○
    區○○路1 段劃設有同向2 車道及分向限制標線之內側車道
    ，由西向東方向行駛，途經石牌國中大門前行人穿越道，本
    應減速慢行，暫停讓行人先行通過，並不得跨越分向限制標
    線進入對向車道，且當時天候晴朗、日間自然光線、柏油路
    面乾燥、無缺陷、無障礙物、視距良好，並無不能注意之情
    形，竟疏未注意，因欲超越內側車道自小客車，貿然跨越行
    車分向限制線，駛入對向車道，並以時速40、50公里行進，
    適乙○○由北向南方向穿越石牌國中大門前石牌路之行人穿
    越道，甲○○見狀避煞不及，其機車車頭撞擊乙○○身體右
    側，致乙○○倒地受有臉部開放性傷口、鼻頭與人中擦傷、
    門牙斷裂及四肢挫瘀傷等傷害，甲○○則向沿對向車道駛向
    對向人行道始停止，而其於肇事後，於前往處理之臺北市政
    府警察局北投分局交通分隊隊員陳建中未發覺前，自首肇事
    經過，並接受裁判。
二、案經乙○○訴由臺灣士林地方法院檢察署檢察官偵查起訴。
    理  由
一、上開事實迭據被告於警詢、偵查及本院審理中坦承不諱，核
    與證人即告訴人乙○○於警詢及偵查中證述之情節（公訴人
    及被告均同意有證據能力）相符，並有道路交通事故現場圖
    、談話紀錄表、補充資料表（參見97他1416號卷第15至18頁
    ）、現場照片（參見同上卷第20至25頁）及財團法人振興復
    健醫學中心出具之診斷證明書（參見同上卷第3 頁）在卷可
    稽，被告上開自白核與事實相符，堪以認定。
二、按汽車在同向二車道以上道路行駛時，應依標線之指示行駛
    ，而在劃有分向限制線之路段，不得駛入來車之車道內。道
    路交通安全規則第98條前段定有明文。又汽車行近未設行車
    管制號誌之行人穿越道前，應減速慢行。汽車行經行人穿越
    道，遇有行人穿越時，無論有無交通指揮人員指揮或號誌指
    示，均應暫停讓行人先行通過。道路交通安全規則第103 條
    第1 、2 項分別定有明文。本件被告於案發時，疏未注意上
    開規定，而當時又無不能注意之情事，竟貿然跨越行車分向
    限制線，駛入對向車道，且未減速暫停讓行人先行，仍以時
    速40、50公里行進，適告訴人乙○○由北向南方向穿越石牌
    國中大門前石牌路之行人穿越道，被告見狀避煞不及，其機
    車車頭撞擊乙○○身體右側，致告訴人乙○○倒地受有臉部
    開放性傷口、鼻頭與人中擦傷、門牙斷裂及四肢挫瘀傷等傷
    害，被告確有過失，而其過失行為與告訴人所受傷害間具有
    相當因果關係，堪以認定。綜上所述，本件事證明確，被告
    過失傷害犯行，洵堪認定，應依法論科。
三、核被告所為，係犯刑法第284 條第1 項前段之過失傷害罪。
    被告於肇事後，在未被有偵查犯罪職權之公務員發覺前，即
    向到場處理臺北市政府警察局北投分局交通分隊隊員陳建中
    員警主動陳述肇事情節，並接受裁判，有該分隊交通事故談
    話紀錄表在卷可憑，應認已符合自首要件，乃依刑法第62條
    前段之規定，減輕其刑。又被告駕車行經行人穿越道不依規
    定讓行人優先通行，因而致人受傷，應依道路交通管理處罰
    條例第86條第1 項之規定加重其刑，並先加後減。原審以被
    告罪證明確，予以論罪科刑，固非無見。惟查，本件被告於
    案發後自首，已如前述，原審漏未認定被告自首之情，容有
    未合；又本案犯罪時間為97年4 月15日，不符合中華民國96
    年罪犯減刑條例減刑之規定，原審予以被告減刑，容有未合
    ，此有關主文宣告之變更，尚不得依裁定更正之。被告上訴
    意旨指陳原審量刑過重，及檢察官以原判決依中華民國96年
    罪犯減刑條例減刑不當為由，提起上訴，均有理由，應由本
    院予以撤銷改判。爰審酌被告前無犯罪科刑之紀錄，有臺灣
    高等法院被告前案紀錄表1 紙在卷足稽，其犯行致生告訴人
    所受傷害之程度、犯後均迭坦承犯行，態度尚稱良好，肇事
    後已與告訴人達成和解，賠償告訴人損害新臺幣15萬元，此
    為告訴人於本院準備程序及審理中陳稱無訛（參見本院卷第
    20頁、第25頁），並其一時失察，過失犯罪，及其智識程度
    等一切情狀，量處如主文第2 項所示之刑，並諭知其易科罰
    金之折算標準，以示懲儆。
四、末查被告前未曾因故意犯罪而受有期徒刑以上刑之宣告，有
    臺灣高等法院被告前案紀錄表1 紙附卷可查，本院審酌被告
    因一時疏忽，誤觸刑章，情節非重，且於事後已與告訴人和
    解，告訴人亦表示願意原諒被告予其自新機會，經此偵審程
    序之教訓，當知所警惕，信無再犯之虞，因認被告所受宣告
    之刑以暫不執行為適當，爰併諭知緩刑2 年，以啟自新。
據上論斷，應依刑事訴訟法第455 條之1 第1 項、第3 項、第36
9 條第1 項前段、第364 條、第299 條第1 項前段，道路交通管
理處罰條例第86條第1 項，刑法第284 條第1 項前段、第62條前
段、第41條第1 項前段、第74條第1 項第1 款，刑法施行法第1
條之1 第1 項、第2 項前段，判決如主文。
本案經檢察官檢察官游儒倡到庭執行職務。
中    華    民    國    97    年    11    月    28    日
                  刑事第一庭審判長法  官  洪英花
                                  法  官  王沛雷
                                  法  官  雷雯華
以上正本證明與原本無異。
本件不得上訴。
                                  書記官  陳如玲
中    華    民    國    97    年    11    月    28    日
附錄本案論罪法條全文：
刑法第284條第1項
因過失傷害人者，處6 月以下有期徒刑、拘役或5 百元以下罰金
，致重傷者，處1 年以下有期徒刑、拘役或5 百元以下罰金。


司法院資訊處製作；財團法人民間司法改革基金會備份。
